# 请教各位前辈：公司20%20%以下股权的长投在新准则下

提问人：smq479248152 时间：2020-01-16 10:50:14
情况如下：
1.被审计单位账面是长期股权投资，持股比例为2%。投资的公司是一家有限合伙。并且被审计单位是这家有限合伙的执行事务合伙人，派了委派代表。
2.2018年审计将这部分长投计入了“可供出售的金融资产”，列报于“其他非流动金融资产”。
3.2019年被审计单位依旧在账面是长期股权投资，是按照成本法核算的，没有遇到被投资方分配股利的时候，因此没有投资收益。并且这家合伙企业无实际经营，没有对被审计单位这部分股权带来任何公允价值变动的风险。
4.新金融工具准则下，如果用“其他权益工具投资”科目核算，则需指定为“以公允价值计量且其变动计入其他综合收益”，但被审计单位未指定的相关文件/决议。如果是分类为交易性金融资产，那又需要以公允价值计量。但是被审计单位没有对这部分长期股权投资进行公允价值的评估。
所以，对于 2019 年，被审计单位的这部分长投应该如何核算呢，是留在长投还是分类到其他科目？在报表上怎样列示呢？
我的观点是，虽然只有2%，但是被审计单位是执行事务合伙人并长期持有股权，所以能够对被投资方经营决策拥有权力，产生了重大影响。所以继续以成本法留在长投核算和列示。

回答人：chenyiwei
除非该合伙企业的投资进入和退出决策完全由有限合伙人主导，普通合伙人完全只是执行行政管理方面的事务，即完全的被动管理，否则一般认为普通合伙人虽然是有限合伙人的代理人，但对合伙企业仍具有重大影响，应按权益法核算其在合伙企业中的投资份额，报表上列报为其他非流动资产。
应注意：管理费和业绩报酬（超额收益分成）属于提供劳务的收入，在合伙企业账面上应作为费用在净利润前扣减，可确认为投资收益的只有基于其出资分得的收益。